臺灣花蓮地方法院刑事判決　　　　　　　100年度訴字第154號
公　訴　人　臺灣花蓮地方法院檢察署檢察官
被　　　告　葉金來
指定辯護人　謝維仁律師
上列被告因違反槍砲彈藥刀械管制條例案件，經檢察官提起公訴
（100年度偵字第1208號），本院判決如下：
    主  文
葉金來未經許可，持有可發射子彈具有殺傷力之槍枝，處有期徒
刑壹年拾月，併科罰金新臺幣拾萬元，罰金如易服勞役，以新臺
幣壹仟元折算壹日。緩刑年，扣案之土造長槍壹枝（槍枝管制
編號：0000000000，含土造槍管貳枝）沒收之。
    事  實
一、葉金來明知可發射子彈具有殺傷力之土造長槍，為槍砲彈藥
    刀械管制條例所管制之物，非經中央主管機關許可，不得持
    有，竟於民國96年 7月間某日，在花蓮縣萬榮鄉○○○○道
    21公里處砍草時，拾獲由具擊發機構之木質槍身及土造金屬
    槍管（共2枝） 組合而成，擊發功能正常，可供擊發適用子
    彈使用，具殺傷力之土造長槍1枝（槍枝管制編號：0000000
    000） ，而無故持有之，並將之藏放在其位於花蓮縣鳳林鎮
    ○○里○○路24號住處房間內。嗣經警於100年2月12日上午
    10時20分許，持本院法官核發之搜索票至上址搜索，當場扣
    得上開土造長槍1枝（含土造槍管2枝），另經葉金來同意而
    在上開房間內起出葉金來同時拾獲之鋼珠1包、西德釘8顆及
    塑膠彈殼2顆等物，再經葉金來供述後，始獲悉上情。
二、案經花蓮縣警察局鳳林分局報告臺灣花蓮地方法院檢察署檢
    察官偵查起訴。
    理  由
一、查本案認定事實存否所引用之卷內所有卷證資料（包含人證
    、物證、書證等，詳下述及者），並無證據證明係公務員違
    背法定程序所取得，與本案亦有自然之關連性，被告葉金來
    及其辯護人於準備程序迄至本案言詞辯論終結，均不爭執該
    等卷證之證據能力或提出關於證據能力之聲明異議，且卷內
    之文書證據，亦無刑事訴訟法第159條之4之顯有不可信之情
    況或其他不得作為證據之情形，本院認引為證據為適當，是
    依刑事訴訟法第159條之4、159條之5等規定，下述認定事實
    存否所引用之證據方法，均應認有證據能力。
二、上揭事實，業據被告葉金來坦承不諱，並經證人葉成富於警
    詢時陳述明確，且有本院搜索票影本 1紙、搜索扣押筆錄暨
    扣押物品目錄表共 2份，以及搜索現場及扣案物品照片共18
    張在卷可稽；而扣案之上開土造長槍 1枝（槍枝管制編號：
    0000000000，含土造槍管 2枝）經送交鑑定結果，認係土造
    長槍，由具擊發機構之木質槍身及土造金屬槍管 （2枝）組
    合而成，擊發功能正常，可供擊發適用子彈使用，認具殺傷
    力一節，有內政部警政署刑事警察局100年3月30日刑鑑字第
    1000025700號鑑定書1份暨照片4張在卷為憑。據此，被告之
    任意性自白核與事實相符，本案事證明確，其犯行已堪認定
    ，自應依法論科。
三、核被告所為，係犯槍砲彈藥刀械管制條例第8條第4項之未經
    許可持有可發射子彈具有殺傷力之槍枝罪。爰審酌被告未經
    許可持有具有殺傷力之土造長槍，固應予責難，然被告於持
    有扣案土造長槍 1枝後，僅用於捕獵，並未將上開槍枝作為
    犯罪或其他非法使用，本難予過度苛責；且依卷附照片所示
    ，扣案土造長槍，亦顯與一般持槍作案之犯罪者所選定之輕
    薄、攜帶方便之槍枝外型不符，足見對於社會治安所生危害
    有限，是被告犯罪之情狀客觀上顯可憫恕，本院認科以槍砲
    彈藥刀械管制條例第8條第4項之最低刑度，仍嫌過重，實屬
    情輕法重，爰依刑法第59條規定，酌量減輕其刑。另審酌被
    告坦承犯行之犯後態度，且參以其持有之槍枝數量僅有 1枝
    ，持有期間並未作為非法使用，危害非鉅，暨其智識程度、
    生活狀況等一切情狀，量處如主文所示之刑，及就併科罰金
    部分諭知易服勞役之折算標準，以示懲儆。
四、又被告並無前科，有臺灣高等法院被告前案紀錄表 1份在卷
    供參，即未曾因故意犯罪受有期徒刑以上刑之宣告，於查獲
    後始終坦承犯行，犯後態度良好，足認尚有悔意，而被告目
    前受僱擔任砍草之臨時工，有正當工作，右手食指前於98年
    間因工作受傷而有殘缺，中指亦無法彎曲，且為重度聽障之
    身心障礙人士等情，有被告之身心障礙手冊影本 1份及其於
    本院審理時當庭拍攝之右手照片 2張附卷可佐，其因一時失
    慮，致罹刑章，本院衡諸上情，認被告經此偵、審程序，當
    知警惕而信無再犯之虞，經宣告如主文所示之刑，則以暫不
    執行為適當，爰依刑法第74條第1項第1款規定，併予以宣告
    緩刑3年，用啟自新。
五、扣案之土造長槍 1枝（槍枝管制編號：0000000000，含土造
    槍管2枝），經鑑定結果，屬於槍砲彈藥刀械管制條例第4條
    第1項第 1款所規定之槍砲，依同條例第5條規定，非經中央
    主管機關許可，不得持有之，自屬違禁物，應依刑法第38第
    1項第1款之規定宣告沒收。另扣案鋼珠 1包，為一般常見可
    自行購得之鋼珠；又扣案之西德釘8顆、塑膠彈殼2顆經送交
    鑑定結果，認該等西德釘均係口徑0.27吋之建築工業用彈，
    不具金屬彈頭，不具殺傷力，塑膠彈殼 2顆則均係塑膠管狀
    物等情，有內政部警政署刑事警察局100年6月15日刑鑑字第
    1000074827號函1份暨照片2張存卷可證，是扣案之鋼珠 1包
    、西德釘8顆、塑膠彈殼2顆既均無殺傷力，自均非違禁物，
    復無從認係供被告犯本案持有槍枝罪所用之物，均無從併予
    宣告沒收，附此敘明。
據上論斷，應依刑事訴訟法第299條第1項前段，槍砲彈藥刀械管
制條例第8條第4項，刑法第11條前段、第59條、第42條第 3項、
第74條第1項第1款、第38條第1項第1款，判決如主文。
本案經檢察官陳鴻濤到庭執行職務
中    華    民    國   100    年    8     月    18    日
                  刑事第四庭  審判長法  官  陳月雯
                                    法  官  戴韻玲
                                    法  官  黃鴻達
以上正本證明與原本無異。
如不服本判決應於收受判決後10日內向本院提出上訴書狀，並應
應敘述具體理由。其未敘述上訴理由者，應於上訴期間屆滿後20
日內向本院補提理由書(均須按他造當事人之人數附繕本)「切勿
逕送上級法院」。
中    華    民    國   100    年    8     月    18    日
                                    書記官
附錄本判決論罪之法律條文：
槍砲彈藥刀械管制條例第8條
未經許可，製造、販賣或運輸鋼筆槍、瓦斯槍、麻醉槍、獵槍、
空氣槍或第 4 條第 1 項第 1 款所定其他可發射金屬或子彈具
有殺傷力之各式槍砲者，處無期徒刑或 5 年以上有期徒刑，併
科新臺幣 1 千萬元以下罰金。
未經許可，轉讓、出租或出借前項所列槍枝者，處 5 年以上有
期徒刑，併科新臺幣 1 千萬元以下罰金。
意圖供自己或他人犯罪之用，而犯前二項之罪者，處無期徒刑或
7 年以上有期徒刑，併科新臺幣 1 千萬元以下罰金。
未經許可，持有、寄藏或意圖販賣而陳列第 1 項所列槍枝者，
處 3 年以上 10 年以下有期徒刑，併科新臺幣 7 百萬元以下罰
金。
第 1 項至第 3 項之未遂犯罰之。
犯第 1 項、第 2 項或第 4 項有關空氣槍之罪，其情節輕微者
，得減輕其刑。